【裁判字號】    94,交簡上,29
【裁判日期】    950329
【裁判案由】    過失傷害
【裁判全文】
臺灣花蓮地方法院刑事判決            94年度交簡上字第29號
    上  訴  人  臺灣花蓮地方法院檢察署檢察官
    被      告  甲○○
                丙○○
上列上訴人因被告等過失傷害案件，不服本院花蓮簡易庭94年度
花交簡字第134號，中華民國94年9月27日第一審判決（聲請簡易
判決處刑案號：臺灣花蓮地方法院檢察署94年度發查偵字第 544
號），提起上訴，本院管轄之第二審合議庭判決如下：
    主  文
原判決關於丙○○部分撤銷。
丙○○因過失傷害人，處拘役伍拾捌日，如易科罰金，以佰元
折算壹日。
其餘上訴駁回。
    事  實
一、甲○○之駕駛執照業遭吊扣，乃無駕駛執照之人，仍於民國
    94年4月19日上午10時36分許，駕駛車牌號碼為AN6-829號機
    車，搭載友人乙○○沿花蓮縣花蓮市○○路由南往北方向行
    駛，於行經該路與花蓮縣花蓮市○○街之無號誌交岔路口處
    時，其本應注意行車經過無號誌之交岔路口時，應減速慢行
    ，作隨時停車之準備，而依當時天候晴，且係日間有自然光
    線，路面乾燥、無缺陷、無障礙物，視距良好，並無不能注
    意之情事，竟疏未注意，適有未注意車輛行至無號誌之交岔
    路口，支線道車應暫停讓幹線道車先行之丙○○，駕駛車牌
    號碼為G6- 2890號自小客車沿花蓮縣花蓮市○○街由東往西
    方向行經上開路口，兩車因而發生碰撞，致甲○○受有左手
    扭傷之傷害（未據提出告訴）、乙○○受有右脛骨幹閉鎖性
    骨折之傷害。甲○○、丙○○於肇事後，警方尚未發覺肇事
    人為何人前，均主動向處理事故之警員陳明上情。
二、案經乙○○訴由臺灣花蓮地方法院檢察署檢察官偵查聲請簡
    易判決處刑。
    理  由
一、訊據被告甲○○、丙○○對於上開事實均坦承不諱，核與證
    人乙○○所證相符，並有道路交通事故現場圖、道路交通事
    故調查報告表、被告甲○○之駕照持有情形查詢資料、花蓮
    縣警察局舉發違反道路交通管理事件通知單、診斷證明書各
    乙份，及照片數幀在卷可稽，足認被告之自白與事實相符，
    堪以採信。按行車經過無號誌之交岔路口時，應減速慢行，
    作隨時停車之準備；車輛行至無號誌之交岔路口，支線道車
    應暫停讓幹線道車先行，道路交通安全規則第93條第1項第2
    款、第102條第1項第2款分別定有明文，被告2人分別駕駛機
    車及汽車行駛於道路上，自應負此駕駛人應盡之注意義務，
    而依前開道路交通事故調查報告表所載，案發當時天候晴，
    且係日間有自然光線，路面乾燥、無缺陷、無障礙物，視距
    良好，並無不能注意之情事，被告 2人竟疏未注意而肇致上
    開事故，均有過失甚明。再被害人乙○○受傷之結果確係肇
    因於該車禍，故被告 2人之過失行為與被害人乙○○受傷之
    結果間，有相當因果關係，本件經送臺灣省花東區車輛行車
    事故鑑定委員會鑑定亦作相同認定，此有該委員會鑑定意見
    書乙份在卷可稽，故本案事證業已明確，被告 2人之犯行均
    堪以認定，應予依法論科。
二、核被告 2人所為，均係犯刑法第284條第1項前段之過失傷害
    罪。被告甲○○無駕駛執照駕車，因而致人受傷，應依道路
    交通管理處罰條例第86條第1項之規定加重其刑。被告2人於
    肇事後，犯罪未被發覺前，均主動向警方表明其等肇致上開
    事故之事實，有花蓮縣警察局花蓮分局道路交通事故肇事人
    自首情形紀錄表 2紙附於原審卷可稽，符合自首之要件，皆
    應依刑法第62條前段之規定減輕其刑，被告甲○○並先加後
    減之。檢察官疏未載明被告甲○○無照駕車，及被告 2人均
    屬自首之情形，尚有未洽，併此陳明。原審就被告甲○○部
    分認事證明確，經審酌其乃肇事次因、所犯造成被害人受傷
    之程度、犯後尚未與被害人達成和解，及其犯後態度等一切
    情狀，而依刑事訴訟法第449條第1項前段、第454條第2項，
    刑法第284條第 1項、第62條前段、第41條第1項前段，道路
    交通管理處罰條例第86條第1項，罰金罰鍰提高標準條例第1
    條前段、第 2條之規定，逕以簡易判決處被告甲○○拘役50
    日，並諭知易科罰金之折算標準，認事用法，核無不合，檢
    察官循告訴人乙○○之請求提起上訴，以被告甲○○於事發
    後未與被害人達成和解，原審量刑過輕為由，執以上訴，固
    非無見，然查量刑之輕重係實體法上賦予法院得為自由裁量
    之事項，原審基於上開事實認定，在法定刑度內而為量刑，
    無逾越法律規定範圍或濫用權限情事，且被告甲○○於本院
    審理時坦承犯行，有悔意之具體表現，而其未與被害人和解
    之緣由，乃因被害人不願私下與其洽談和解事宜所致，況被
    害人因本件車禍事故，業已向本院提起民事訴訟請求被告 2
    人連帶給付新臺幣（下同）0000000 元，嗣經本院以95年度
    訴字第24號民事判決，判處被告2人應連帶給付被害人32064
    6元，被告甲○○應給付被害人277901 元，此有該判決書影
    本乙份在卷可稽，自不得徒憑被告甲○○未與被害人達成民
    事和解之結果，即認原審量刑過輕，否則，無異鼓勵被害人
    以刑事程序逼迫被告全盤接受被害人之民事請求，本院因認
    檢察官對被告甲○○部分提起上訴為無理由，應予駁回。另
    原審就被告丙○○部分，認其罪證明確，而依刑事訴訟法第
    449條第1項前段、第454條第2項，刑法第284條第1項、第62
    條前段、第41條第1項前段，罰金罰鍰提高標準條例第1條前
    段、第 2條之規定，逕以簡易判決處刑拘役59日，並諭知易
    科罰金之折算標準，固非無見，然原審既敘明被告丙○○有
    因自首而需減輕其刑之情，其猶量處拘役刑之最高刑度即有
    未洽，檢察官循告訴人乙○○之請求提起上訴，以被告丙○○於事發後未與被害人達成和解，原審量刑過輕為由，執以
    上訴，揆諸前揭說明雖無理由，但原判決關於被告丙○○部
    分既有上開可議之處，自屬無可維持，該部分自應予撤銷改
    判。爰審酌被告丙○○無犯罪前科，素行良好，此有臺灣高
    等法院被告前案紀錄表一紙附卷足憑，其係肇致本件車禍之
    主因，所犯造成被害人受有上開傷害，其犯後坦承犯行、態
    度良好等一切情狀，量處如主文第 2項所示之刑，並諭知易
    科罰金之折算標準。
據上論斷，應依刑事訴訟法第455條之 1第1項、第3項、第368條
、第369條第1項前段、第364條、第299條第1項前段，刑法第284
條第1項前段、第62條前段、第41條第1項前段，道路交通管理處
罰條例第86條第1項，罰金罰鍰提高標準條例第 1條前段、第2條
之規定，判決如主文。
本案經檢察官李殷財到庭執行職務。
中    華    民    國    95    年    3     月    29    日
                  臺灣花蓮地方法院刑事第三庭
                      審判長法  官    鄭培麗
                            法  官    張嘉芬
                            法  官    鄭光婷
上列正本證明與原本無異。
本件不得上訴。
                            書記官
中    華    民    國    95    年    3     月    31      日
附錄本判決論罪之法律條文：
中華民國刑法第284條第1項：
(過失傷害罪)
因過失傷害人者，處六月以下有期徒刑、拘役或五百元以下罰金
，致重傷者，處一年以下有期徒刑、拘役或五百元以下罰金。


司法院資訊處製作；財團法人民間司法改革基金會備份。
